臺灣高雄地方法院刑事判決　　　　　　　　　　　　九十二年度訴緝字第二五六號
　　公　訴　人　臺灣高雄地方法院檢察署檢察官
　　被　　　告　丙○○
　　指定辯護人　洪文佐律師
右列被告因偽造有價證券等案件，經檢察官提起公訴（八十年度偵字第一七六○五號
），本院判決如左：
    主  文
丙○○共同意圖供行使之用，而偽造公債票，累犯，處有期徒刑參年貳月，減為有期
徒刑壹年柒月。
偽造之中央政府七十七年度甲種第三期建設公債伍拾陸張、印刷機壹台、裁紙機貳台
、油墨壹瓶、油漆貳拾捌瓶、感光乳劑壹瓶、珍珠澱粉壹盒、亮光油墨貳瓶、松香水
貳罐、鉛字壹盒均沒收之。
    事  實
一、丙○○曾於民國六十七年及六十九年間，因詐欺、偽造文書，及偽造有價證券等
    案件，分別經法院判處有期徒刑二年十月、七月，及五年均確定，經合併定其應
    執行刑為八年三月，甫於七十七年九月二十六日假釋縮刑期滿執行完畢（嗣經減
    刑為有期徒刑四年，另經檢察官於七十七年十月二十七日執行簽結）。詎其猶不
    知悔改，復與丁○○（另案經法院判決確定）、吳勝源（另案處理）共同基於意
    圖供行使之用，偽造公債票之犯意聯絡，於七十九年四月間某日，在高雄市○○○路某處敘園餐廳，謀議推由丙○○出資新台幣（下同）十五萬元，事成後連同
    出資可獲得三十萬元之報酬，另推由吳勝源提供器械、原料及印刷技術偽造公債
    票，待偽造完成再推由丁○○找尋調現對象行詐，謀議既定，吳勝源旋在高雄市
    ○○○路一六二巷九號寶月洗衣店地下室，偽造財政部公印文，部長錢純之署押
    、印文、偽造印製成公債票計五十六張，足以生損害於財政部及部長錢純。嗣於
    七十九年十月初，丁○○持前開偽造五十六張公債票與吳勝源前往丙○○高雄市
    ○○路七十八號六樓之三住處時，遭數名不詳姓名年籍之人持槍將該批公債票悉
    數搶走，丁○○始未能著手行詐，後因該五十六張公債票中之八張輾轉流出，而
    由張道取得其中四張並送往中央銀行鑑定結果發現係屬偽造，始由警方循線查知
    上情，並扣得前開八張公債票，及在前開寶月洗衣店地下室扣得供偽造公債票所
    用之印刷機一台、裁紙機二台、油墨一瓶、油漆二十八瓶、感光乳劑一瓶、珍珠
    澱粉一盒、亮光油墨二瓶、松香水二罐、鉛字一盒。
二、案經法務部調查局台北市調查處及台北市政府警察局交通警察大隊移送台灣台北
    地方法院檢察署呈請台灣高等法院檢察署令轉台灣高雄地方法院檢察署檢察官偵
    查起訴。
    理  由
一、右開犯罪事實，業據被告丙○○於本院審理時坦承不諱，復經共犯丁○○另案於
    警詢及偵查中供陳屬實，核與證人趙光彬、劉振清、董正堂、張建輝、張道另案
    於警訊中、證人戊○○於本院審理時所陳情節均大致相符，此外，並有照片在卷
    可憑，及扣有公債票八張、印刷機一台、裁紙機二台、油墨一瓶、油漆二十八瓶
    、感光乳劑一瓶、珍珠澱粉一盒、亮光油墨二瓶、松香水二罐、鉛字一盒在案可
    佐。另前開扣案之公債票八張亦經共犯丁○○辯認係渠等所偽造一情無訛。是以
    ，本件事證已臻明確，被告犯行，堪已認定，應依法論科。又被告雖聲請傳訊共
    犯丁○○，然丁○○經本院傳訊未能到庭，且本件事證已甚明確，無再行傳喚之
    必要，附此敘明。
二、核被告所為，係犯刑法第二百零一條第一項之偽造有價證券罪。被告雖未實施偽
    造公債票之行為，然其事先參與謀議、負責出資，係以自己犯罪之意思而推由他
    人實施犯罪，其與丁○○、吳勝源間就上開犯行，有犯意之聯絡及行為之分擔，
    皆為共同正犯。被告偽造公印文、印文，及署押部分，均為偽造公債票之部分行
    為，不另論罪。被告曾於六十七年及六十九年間，因詐欺、偽造文書，及偽造有
    價證券等案件，分別經法院判處有期徒刑二年十月、七月，及五年均確定，經合
    併定其應執行刑為八年三月，嗣經減刑為有期徒刑四年，甫於七十七年九月二十
    六日假釋縮刑期滿執行完畢，有卷附之台灣高等法院被告全國前案記錄表、刑案
    資料查註記錄表可按，其受有期徒刑之執行完畢，五年以內再犯有期徒刑以上之
    罪，為累犯，應依法加重其刑。再本件被告嗣後雖經減刑為有期徒刑四年，並經
    檢察官於七十七年十月二十七日執行簽結（按最高法院八十四年度台非字第四十
    四號判決：中華民國七十七年罪犯減刑條例並未規定減刑裁定之效力得回溯至該
    條例施行前被告假釋出獄之日，則減刑之裁定，自應以該裁定由檢察官指揮執行
    之日為執行完畢日期），惟本案於檢察官七十七年十月二十七日簽結前，被告依
    照執行指揮書所載之七十七年九月二十六日應已執行完畢，是本院認為仍應以執
    行指揮書所載之七十七年九月二十六日為執行完畢之日，附此敘明。爰審酌被告
    犯罪之動機、目的、手段、智識程度、造成之危害、本件犯罪尚非居主導地位，
    及犯後態度等一切情狀，量處如主文所示之刑，又被告犯罪在七十九年十月三十
    一日以前，所犯符合中華民國八十年罪犯減刑條例第四條第二項規定，應依同條
    例第二條第一項第二款第三目減輕其宣告刑二分之一。另被告雖係於九十二年六
    月十二日始為警緝獲，然本件被告通緝係於前開八十年罪犯減刑條例施行「後」
    之八十一年六月二十四日，此有通緝書一紙附卷可查，而與前開八十年罪犯減刑
    條例第六條之除外規定不符，仍得依前開八十年罪犯減刑條例減輕其刑，附此敘
    明。又偽造之公債票五十六張（其中八張已經扣案，其餘四十八張雖未扣案，然
    無證據證明已經滅失），及供偽造公債票所用之印刷機一台、裁紙機二台、油墨
    一瓶、油漆二十八瓶、感光乳劑一瓶、珍珠澱粉一盒、亮光油墨二瓶、松香水二
    罐、鉛字一盒，均應依刑法第二百零五條規定沒收之。
三、公訴意旨另以：被告推由共犯丁○○與不詳姓名之人，至基隆市安樂區大武崙工
    業區○○街四十五號，向乙○○佯稱願以該偽造之公債票五十六張，作價投資，
    使何某陷於錯誤而應允，終因該公債票被搶而作罷云云，因認被告另涉刑法第三
    百三十九條第三項、第一項之詐欺取財未遂罪嫌。惟查：(一)被害人乙○○另案
    在偵查中之供述，或謂共犯丁○○以假公債票投資調現；或稱共犯丁○○並非交
    付公債票之人，係有人假冒丁○○之名，不過共犯丁○○於七十九年十月初渠與
    冒充丁○○之人見面時亦在場；又謂七十九年九月下旬見過一次面；另稱於七十
    九年九月十二、三日及二十五日見過共犯丁○○面二次，所供先後不一。(二)而
    其所稱認識冒稱「丁○○」之人，係在渠之擴廠說明會上，經陳啟原介紹云云，
    然為證人陳啟原、王少寧所否認。(三)又乙○○另案於法院審理時屢傳未到，無
    從深入查證，而共犯丁○○與冒其名之人共同出現，亦不合情理。(四)均徵乙○○之指訴矛盾互見，與證人所供不符，不足採信。(五)再被告與共犯丁○○、吳
    勝源等人確於七十九年十月初在被告住處被搶該五十六張偽造之公債票，迭經其
    與共犯丁○○供述無異，核與證人趙光彬、戊○○所證情節相符，則共犯丁○○
    確未行使該偽造之公債票，亦未著手實施詐財之行為，堪以認定，則公訴意旨認
    為被告另涉刑法第三百三十九條第三項、第一項之詐欺取財未遂罪嫌，已有未合
    ，此外復查無其他積極證據證明被告確有公訴意旨所指之此部分犯行，惟公訴意
    旨認此部分與前揭論罪科刑部分有方法結果之牽連關係，屬裁判上一罪，爰不另
    為無罪之諭知。
據上論斷，應依刑事訴訟法第二百九十九條第一項前段，刑法第二十八條、第二百零
一條第一項、第四十七條、第二百零五條，中華民國八十年罪犯減刑條例第四條第二
項、第二條第一項第二款第三目、第八條，罰金罰鍰提高標準條例第一條前段，判決
如主文。
本案經檢察官甲○○到庭執行職務。
中      華      民      國    九十三    年      四      月    二十六    日
                              臺灣高雄地方法院刑事第十四庭
                                  審判長法  官  李淑惠
                                        法  官  林俊寬
                                        法  官  黃呈熹
右正本證明與原本無異。
如不服本判決，應於判決送達後十日內，向本院提出上訴狀。
                                        書記官  梁瑜玲
中    華    民    國      九十三      年      四      月      二十七      日
【附錄本判決論罪科刑法條】
中華民國刑法第二百零一條
意圖供行使之用，而偽造、變造公債票、公司股票或其他有價證券者，處
三年以上十年以下有期徒刑，得併科三千元以下罰金。
行使偽造、變造之公債票、公司股票或其他有價證券，或意圖供行使之用
，而收集或交付於人者，處一年以上七年以下有期徒刑，得併科三千元以
下罰金。
